# 还是BT,是BT中的BT,请高手指教一下

提问人：尹莫西 时间：2012-08-16 23:13:54
请教：A公司是地方政府平台公司，很自然地通过BT形式承接了基础设施建设项目。B是其为BT项目成立的项目公司。业务至此，因为准则及解释，包括证监会的规定已经都很清楚了，建设期符合条件应按照《建造合同》进行财务处理。 现在的问题的，A和B也没有钱，于是乎，所有接下的项目又以BT形式分别包给了外面的承建单位。 我的问题是：这样看来，其实A及B纯粹是融资行为是不是？如果这样，则是否适用证监会的规定：项目公司未提供实际建造服务，将基础设施建造发包给其他方的，不应确认建造服务收入，应当按照建造过程中支付的工程价款等考虑合同规定确认为金融资产？ 或者，用什么方法进行核算较为妥当？恳请各位指点！

回答人：chenyiwei
严格来说引用证监会的规定也不恰当，因为本案例中尽管A和B只是转手，但是还是需要对BT的转包方和承建单位履行合同的结果承担监督责任，并且承建单位的选择和价格的谈判也是A、B自主进行的，并承担了谈判过程中的风险。因此采用总额法更合适。